臺灣新北地方法院刑事裁定
                                     110年度聲字第3721號
聲  請  人  臺灣新北地方檢察署檢察官
受  刑  人  周宗憲





上列受刑人因數罪併罰有二裁判以上，經聲請人聲請定其應執行
刑（110年度執聲字第2449號），本院裁定如下：
    主  文
周宗憲因犯如附表所示各罪所處之刑，應執行有期徒刑7年。
    理  由
一、聲請意旨略以：受刑人周宗憲因違反毒品危害防制條例案件
    ，先後經判決確定如附表（編號1、2「偵查（自訴）機關年
    度案號欄」均應更正為「新北地檢109年度偵字第28582號、
    第30867號」），應依刑法第53條及第51條第5款，定其應執
    行之刑，爰依刑事訴訟法第477條第1項聲請裁定等語。
二、按裁判確定前犯數罪者，併合處罰之。數罪併罰，有二裁判
    以上者，依刑法第51條之規定，定其應執行之刑；宣告多數
    有期徒刑者，於各刑中之最長期以上，各刑合併之刑期以下
    ，定其刑期，但不得逾30年，刑法第50條第1項前段、第53
    條、第51條第5款分別定有明文。
三、次按刑事訴訟法第370條第2項、第3項，已針對第二審上訴
    案件之定應執行刑，明定有不利益變更禁止原則之適用；而
    分屬不同案件之數罪併罰有應更定執行刑之情形，倘數罪之
    刑，曾經定應執行刑，再與其他裁判宣告之刑定應執行刑時
    ，在法理上亦同受此原則之拘束。亦即，另定之執行刑，其
    裁量所定之刑期，不得較重於前定之執行刑加計後裁判宣告
    之刑或所定執行刑之總和。又數罪併罰定應執行刑之案件，
    係屬法院自由裁量之事項，法院所為刑之酌定如未逾越上開
    規定（即刑法第50條第1項前段、第51條第5款）之外部界限
    、定應執行刑之恤刑目的及不利益變更禁止原則，即不得任
    意指為違法或不當，此有最高法院109年度台抗字第1193號
    刑事裁定可資參照。
四、經查：受刑人因違反毒品危害防制條例案件，經法院分別判
    處如附表所示之刑，其中編號1至9所示9罪經本院以110年度
    訴字第273號判決定應執行有期徒刑4年3月、編號10至15所
    示6罪經臺灣高等法院以110年度上訴字第838號判決定應執
    行有期徒刑3年，復經最高法院以110年度台上字第5606號判
    決駁回上訴，均確定在案，此有如附表所示刑事判決及臺灣
    高等法院被告前案紀錄表在卷可稽。經核附表編號10至15所
    示6罪均係於編號1至9所示案件判決確定前所犯，揆諸刑法
    第50條第1項前段規定，檢察官依刑事訴訟法第477條第1項
    聲請定其應執行刑，洵屬正當，應予准許。再附表所示15罪
    既應重定應執行刑，則前開編號1至9、編號10至15所定應執
    行刑即當然失效，本院自可依如附表所示15罪之宣告刑更定
    應執行刑。又查本院定本案應執行刑，不得逾越刑法第51條
    第5款所定法律之外部界限，即不得重於附表所示15罪之宣
    告刑總和即有期徒刑43年2月，又參照上開最高法院109年度
    台抗字第1193號裁定意旨，亦應受內部界限之拘束，即不得
    重於附表編號1至9、編號10至15所定應執行刑之總和即有期
    徒刑7年3月，復考量如附表所示15罪之犯罪時間、類型、情
    節及關聯性、罪質、侵害法益、對社會危害情形及人格特性
    ，就如附表所示15罪為整體非難評價後，參酌受刑人於本院
    訊問時供稱：希望可以定在5年內等語（見本院110年度聲字
    第3721號卷第44頁），依限制加重規定，於法律拘束之外部
    及內部界限內加以裁量，裁定如主文所示應執行刑。
五、依刑事訴訟法第477條第1項，刑法第50條第1項前段、第53
    條、第51條第5款，裁定如主文。
中　　華　　民　　國　 110　　年　　12　　月　　13　　日
                  刑事第三庭  法　官   施建榮
上列正本證明與原本無異。
如不服本裁定，應於裁定送達後五日內敘明抗告理由，向本院提
出抗告狀。
                              書記官   葉芷廷 
中　　華　　民　　國　　110 　年　　12　　月　　16　　日
附表：

 編　　　　　號           1          2         3 　　　　　　　　罪　　　　　名  修正前毒品危害防制條例第4條第2項之販賣第二級毒品罪 修正前毒品危害防制條例第4條第2項之販賣第二級毒品罪 修正前毒品危害防制條例第4條第2項之販賣第二級毒品罪 　　　　　　　　宣　　告　　刑  有期徒刑3年7月。 有期徒刑3年7月。 有期徒刑3年7月。 　　　　　　　　犯　罪　日　期  109年1月4日 109年1月5日 109年1月9日 　　　　　　　　偵查(自訴)機關年　度　案　號  新北地檢109年度偵字第28582號、第30867號 新北地檢109年度偵字第28582號、第30867號 新北地檢109年度偵字第28582號、第30867號 　　　　　　　　　最　後　　　　　　事實審 　　　　法　　院 臺灣新北地方法院 臺灣新北地方法院 臺灣新北地方法院  　　　　案　　號 110年度訴字第273號 110年度訴字第273號 110年度訴字第273號  判決日期 110年8月17日 110年8月17日 110年8月17日 　　　　　　　　　確　定　　　　　　判　決 　　　　法　　院 臺灣新北地方法院 臺灣新北地方法院 臺灣新北地方法院  　　　　案　　號 110年度訴字第273號 110年度訴字第273號 110年度訴字第273號  判　　決確定日期 110年9月23日 110年9月23日 110年9月23日 備  註  1.新北地檢110年度執字第9700號。 2.編號1至9之宣告刑經本院以110年度訴字第273號判決定應執行有期徒刑4年3月確定。   




 編          號           4          5         6  罪          名  修正前毒品危害防制條例第4條第2項之販賣第二級毒品罪 修正前毒品危害防制條例第4條第2項之販賣第二級毒品罪 修正前毒品危害防制條例第4條第2項之販賣第二級毒品罪  宣    告    刑  有期徒刑3年7月。 有期徒刑3年7月。 有期徒刑3年7月。  犯  罪  日  期  109年1月9日 109年1月18日 109年1月26日  偵查(自訴)機關年  度  案  號  新北地檢109年度偵字第28582號、第30867號 新北地檢109年度偵字第28582號、第30867號 新北地檢109年度偵字第28582號、第30867號 最  後 事實審 法    院 臺灣新北地方法院 臺灣新北地方法院 臺灣新北地方法院  案    號 110年度訴字第273號 110年度訴字第273號 110年度訴字第273號  判決日期 110年8月17日 110年8月17日 110年8月17日 確  定  判  決 法    院 臺灣新北地方法院 臺灣新北地方法院 臺灣新北地方法院  案    號 110年度訴字第273號 110年度訴字第273號 110年度訴字第273號  判    決確定日期 110年9月23日 110年9月23日 110年9月23日 備  註  1.新北地檢110年度執字第9700號。 2.編號1至9之宣告刑經本院以110年度訴字第273號判決定應執行有期徒刑4年3月確定。   




 編          號           7          8           9  罪          名  修正前毒品危害防制條例第4條第2項之販賣第二級毒品罪 修正前毒品危害防制條例第4條第2項之販賣第二級毒品罪 修正前毒品危害防制條例第4條第2項之販賣第二級毒品罪  宣    告    刑  有期徒刑3年7月。 有期徒刑3年6月。 有期徒刑3年7月。  犯  罪  日  期  109年1月28日 109年2月13日 109年3月15日  偵查(自訴)機關年  度  案  號  新北地檢109年度偵字第28582號、第30867號 新北地檢109年度偵字第28582號、第30867號 新北地檢109年度偵字第28582號、第30867號 最  後 事實審 法    院 臺灣新北地方法院 臺灣新北地方法院 臺灣新北地方法院  案    號 110年度訴字第273號 110年度訴字第273號 110年度訴字第273號  判決日期 110年8月17日 110年8月17日 110年8月17日 確  定  判  決 法    院 臺灣新北地方法院 臺灣新北地方法院 臺灣新北地方法院  案    號 110年度訴字第273號 110年度訴字第273號 110年度訴字第273號  判    決確定日期 110年9月23日 110年9月23日 110年9月23日 備  註  1.新北地檢110年度執字第9700號。 2.編號1至9之宣告刑經本院以110年度訴字第273號判決定應執行有期徒刑4年3月確定。   




 編          號           10          11         12  罪          名  修正前毒品危害防制條例第4條第2項之販賣第二級毒品罪 修正前毒品危害防制條例第4條第2項之販賣第二級毒品罪 修正前毒品危害防制條例第4條第2項之販賣第二級毒品罪  宣    告    刑  有期徒刑1年10月。 有期徒刑1年10月。 有期徒刑1年10月。  犯  罪  日  期  109年4月17日 109年4月18日 109年4月22日  偵查(自訴)機關年  度  案  號  新北地檢109年度偵字第19115號 新北地檢109年度偵字第19115號 新北地檢109年度偵字第19115號 最  後 事實審 法    院 臺灣高等法院 臺灣高等法院 臺灣高等法院  案    號 110年度上訴字第838號 110年度上訴字第838號 110年度上訴字第838號  判決日期 110年5月18日 110年5月18日 110年5月18日 確  定   判  決 法    院 最高法院 最高法院 最高法院  案    號 110年度台上字第5606號 110年度台上字第5606號 110年度台上字第5606號  判    決確定日期 110年10月20日 110年10月20日 110年10月20日 備  註  1.新北地檢110年度執字第9613號。 2.編號10至15之宣告刑經臺灣高等法院以110年度上訴字第838號判決定應執行有期徒刑3年確定。   




 編          號           13         14         15  罪          名  修正前毒品危害防制條例第4條第2項之販賣第二級毒品罪 修正前毒品危害防制條例第4條第2項之販賣第二級毒品罪 修正前毒品危害防制條例第4條第2項之販賣第二級毒品罪  宣    告    刑  有期徒刑1年10月。 有期徒刑1年10月。 有期徒刑1年10月。  犯  罪  日  期  109年5月13日 109年5月14日 109年5月18日  偵查(自訴)機關年  度  案  號  新北地檢109年度偵字第19115號 新北地檢109年度偵字第19115號 新北地檢109年度偵字第19115號 最  後 事實審 法    院 臺灣高等法院 臺灣高等法院 臺灣高等法院  案    號 110年度上訴字第838號 110年度上訴字第838號 110年度上訴字第838號  判決日期 110年5月18日 110年5月18日 110年5月18日 確  定   判  決 法    院 最高法院 最高法院 最高法院  案    號 110年度台上字第5606號 110年度台上字第5606號 110年度台上字第5606號  判    決確定日期 110年10月20日 110年10月20日 110年10月20日 備  註  1.新北地檢110年度執字第9613號。 2.編號10至15之宣告刑經臺灣高等法院以110年度上訴字第838號判決定應執行有期徒刑3年確定。